【裁判字號】    96,聲繼,39
【裁判日期】    970221
【裁判案由】    聲明繼承
【裁判全文】
臺灣花蓮地方法院民事裁定              96年度聲繼字第39號
聲  請  人  乙○○
代  理  人  丙○○
上列聲請人聲明繼承被繼承人甲○○遺產事件，本院裁定如下：
    主  文
聲請駁回。
程序費用由聲請人負擔。
    理  由
一、本件聲請意旨略以：聲請人乙○○為大陸地區人民，係被繼
    承人甲○○（民國○○年○○月○日生，身分證統一編號：Ｚ0000
    00000號，生前住花蓮縣壽豐鄉○○村○○鄰○○路○段2號）
    之胞弟，依民法第1138條第3款規定為繼承人，對被繼承人
    甲○○之遺產有繼承權，爰依臺灣地區與大陸地區人民關係
    條例第66條規定聲明繼承甲○○之在臺遺產云云。
二、按大陸地區人民繼承臺灣地區人民之遺產，應於繼承開始起
    3年內以書面向被繼承人住所地之法院為繼承之表示， 臺灣
    地區與大陸地區人民關係條例第66條第1 項前段定有明文。
    故依臺灣地區與大陸地區人民關係條例第66 條第1項前段規
    定向法院聲明繼承者，限於被繼承人在大陸地區之繼承人。
    本件聲請人乙○○主張其為被繼承人甲○○在大陸地區出生
    之弟，固據聲請人提出中華人民共和國湖南省桂陽縣公證處
    (2006)桂證字第 417號公證書為證，並經財團法人海峽交流
    基金會認證而得認為其形式為真正；然該證明書之內容是否
    符合事實，該基金會並無從得知，故法院仍得審認其內容是
    否真實。
三、經查，本院依職權向國防部參謀本部及陸軍司令部查詢被繼
    承人甲○○兵籍資料內之親屬記載資料結果，甲○○家屬欄
    中所登載之親屬姓名為「弟弟宗銘」，此有國防部陸軍司令
    部鄭樸字第0960017883號函附之軍籍資料影本可稽，並經本
    院再次向該部函查確認，亦經該部以鄭樸字第0960019589號
    函覆確認屬實等情在卷可稽。故本件審核結果，核無聲請人
    為甲○○親屬之記載資料可查，是聲請人乙○○自稱為被繼
    承人之胞弟及其所提出之大陸地區公證書所記載之內容，顯
    與上開被繼承人之親屬資料內容不符；因此聲請人是否為甲
    ○○在大陸地區之胞弟而得為繼承人，已有疑義。因此，聲
    明人所提出資料內容與前開國防部陸軍司令部函覆之甲○○
    親屬資料不符，無法確認聲請人為真正之繼承人。從而，本
    件聲請人聲明繼承，於法未合，應予駁回。
三、依非訟事件法第21條第1項前段，裁定如主文。
中    華    民    國    97    年    2     月    21    日
                  家事法庭      法 官   吳順龍
以上正本係照原本作成。
如對本裁定抗告，須於裁定送達後10日之不變期間內，向本院提
出抗告狀，並繳納抗告費新臺幣1,000元。
中    華    民    國    97    年    2     月    21    日
                                書記官  陳景源


司法院資訊處製作；財團法人民間司法改革基金會備份。
